## Notas de la reunión de coordinación (27 de marzo de 2020)

Reunión realizada por videoconferencia.

Participaron: @SantiAyala @Pedro_dlCF @yoltricolor @mayuga @jgbarah

* Todos pensamos que la logística es el problema fundamental: cómo hacer llegar lo que estamos fabricando a los sitios donde lo necesitan. La mayor parte de la reunión se dedica a esto.

* Situación hoy: Protección Civil y Policía Municipal no disponen de recursos para realizar todas las recogidas necesarias. Airbus ha colaborado, utiliando los servicios de una contrata que gestiona traslados internos dentro de la empresa, que se ha encargado de forma voluntaria de colaborar en las recogidas, para agilizarlas.

* Después de estudiar varias opciones sobre cómo organizarnos, nos parece que esta (ver a continuación) es la mejor forma de organizar la logística, al menos por ahora. Estudiaremos cómo funciona para ver si se puede mejorar:

- Vamos a utlizar el ofrecimiento de @Soychivi como almacén, tanto de los materiales para el ensamblado final, como de las donaciones de matariales para los makers, como de los productos que los makers vayan fabricando.

- Vamos a coordinar con Protección Civil para que lleven los productos ya ensamblados desde el almacén a sus usuarios finales, por ahora al hospital, en un lote diario.

- Vamos a pedir a Protección Civil que lleven las donaciones útiles para makers al almacén (fundamentalmene, bobinas de PLA), y que si reciben más, las lleven también.

- Vamos a pedir a Protección Civll que se encargue de la gestión de donaciones que no tienen que ver con la actividad maker (tanto recogidas como entregas).

- @Albertosaldo se ha ofrecido para volver a coordinar las recogidas, contactando al grupo de voluntarios que se ofreció en su día, y que ya las realizaron durante un par de días. Quedamos en contactar con él, para organizarlo de esta manera. Estos voluntarios se encargarán de realizar las recogidas en casa de los makers, y llevar los materiales al almacén. Para ello, se organzará un grupo de Telegram para recogidas, con todos los voluntarios de recogidas, y algunas personas del grupo de coordinación. Se verá la mejor forma de organziarse, pero probablemnte creando grupos de Telegram para las recogidas de cada uno de los voluntarios.

- En el almacén, @Soychivi va a tomar nota de lo que se entega a Protección Civil para su entrega a usuarios. Vamos a pedir a Protección Civil que nos digan cómo y a quién están entregando, para poder informar a la comunidad maker.

- @SantiAyala se encarga de pasar listados al grupo de gente que hace recogida. Cada recogedor va a contactar con la gente a la que va a recoger, y le va a dar un afecha de recogida esperada. Y a conactar con ellos (vía Telegram) antes de recoger, para estar seguros de que efectivamente tienene cosas a recoger, y en su caso, si necesitan cosas (ej PLA).

- Vamos a usar sólo el formualrio para pedir recogidas. La hoja de cálculo de inventario la dejamos de usar.

- Vamos a generar frecuentemente resúmenes de estado para la comunidad maker: número de viseras entregadas en tales sitios, existencias en el almacén, etc.

- Vamos a tratar de utilizar el proceso de enregas tal y como está descrito en https://covid-makers-getafe.github.io/proceso.html , y vamos a referir a los makers a esta página, que actualizaremos o mejoraremos como sea conveniente.

* @SantiAyala informa sobre la reunión de ayer de coordinacion de makers a nivel de la Comunidad de Madrid. Se consideró enviar toda la producción al IFISE (Instituto de la CAM donde se están centralizando las donaciones a nivel de la Comunidad de Madrid). Pero por ahora, en IFISE parece que fundamentalmente están acumulando inventario, y no repartiendo. Por ello, los grupos locales están empezando a organziarse como nosotros. Gracias al nuestro ejemplo, se está empezando a contactar a nivel del grupo de la comunidad de makers de la CAM, y de varios grupos locales con empresas, como estamos hciendo nosotros.

* @yoltricolor ofrece contactos en ayuntamientos y otras instituciones, por si hacen falta.

* @AlfonsoDonoso está tratarndo de conseguir PLA y gomas para la semana que viene, para garantizar que tengamos materiales para seguir produciendo. Vamos a coordinarnos con Airbus para esto.

* Invitamos al grupo de coordinación a: @Albertosaldo, @Endimion y @Manu APVC.



